臺灣高雄地方法院刑事判決　　　　　　　100年度訴字第257號
公　訴　人　臺灣高雄地方法院檢察署檢察官
被　　　告　蔡明杰
選任辯護人　陳忠勝（法扶）律師
被　　　告　劉良德
選任辯護人　周君強（法扶）律師
被　　　告　陳志強
被　　　告　曾正忠
選任辯護人　蔡鴻杰律師
　　　　　　吳幸怡律師
被　　　告　林筎
選任辯護人　李育任（法扶）律師
上列被告因毒品危害防制條例案件，經檢察官提起公訴（99年度
偵字第34863號、100年度偵字第5145號），本院判決如下：
    主  文
蔡明杰犯如附表一所示之罪，處如附表一所示之刑（含主刑及從
刑）。
劉良德犯如附表二編號一至十所示之罪，均累犯，各處如附表二
編號一至十所示之刑（含主刑及從刑）。應執行有期徒刑貳拾壹
年；扣案如附表四編號七所示之物，沒收銷燬之，如編號八至十
一所示之物，均沒收；扣案如附表四編號十二所示之販毒所得新
臺幣貳仟陸佰元沒收之（其中新臺幣伍佰元部分與林卿筎連帶沒
收）；未扣案之販毒所得新臺幣陸仟玖佰元沒收，如全部或一部
不能沒收時，以其財產抵償之；其中新臺幣壹仟元部分與劉宗益
之財產連帶抵償之；其中新臺幣壹仟元部分與曾正忠之財產連帶
抵償之。
曾正忠共同犯如附表二編號七所示之罪，處如附表二編號七所示
之刑（含主刑及從刑）。
林卿筎共同犯如附表二編號九所示之罪，累犯，處如附表二編號
九所示之刑（含主刑及從刑）。
陳志強犯如附表三編號一、二所示之罪，均累犯，各處如附表三
編號一、二所示之刑（含主刑及從刑）。應執行有期徒刑壹年陸
月；扣案如附表四編號十三所示之物，沒收銷燬之，如編號十四
至十九所示之物，均沒收。
    事  實
一、
(一)蔡明杰明知海洛因為毒品危害防制條例第2 條第2 項第1 款所
  分級管制之第一級毒品，未經許可不得非法持有、販賣，竟意
  圖營利，基於販賣第一級毒品海洛因之犯意，於民國（下同）
  99年9 月14日16時37分許，在高雄市橋頭區（99年12月25日改
  制前為高雄縣橋頭鄉）橋頭火車站附近之「代迪飯店」前，以
  新臺幣（下同）3000元販賣第一級毒品海洛因1 包（約8 分之
  1錢，0.47公克）給陳家麟，並收取價款。
(二)劉良德前於96年間因毒品案件，經本院以96年度訴字第2861號
  判決，判處有期徒刑10月確定，甫於98年3 月22日執行完畢；
  林卿筎前於96年間因贓物、偽造文書、毒品等案件，經本院以
  96年度訴字第205 號判決、96年度訴字第1560號判決，分別判
  處有期徒刑2 月、5 月、3 月、8 月確定，嗣經本院以96年度
  聲減字第4345號裁判各減刑為1 月、2 月15日、1 月15日、4
  月，並定應執行有期徒刑8 月，甫於97年2 月10日執行完畢，
  詎渠等仍不知悔改，均明知海洛因為毒品危害防制條例第2 條
  第2 項第1 款所列管之第一級毒品，未經許可，不得非法持有
  、販賣、竟分別為以下販賣第一級毒品之行為：
  1.劉良德意圖營利，基於販賣第一級毒品海洛因之犯意，於附
    表二編號1 至3 、5 、6 、8 、10所示之時間、地點，以各
    該編號所示之價格，販賣第一級毒品海洛因予許錦茹、曾正
    忠、林淑君、黃子延、李坤輝、蔡岳，並收取價款（毒品
    交易時間、地點、方式及數量、價格均詳如附表一編號1 至
    3 、5 、6 、8 、10）。
  2.劉良德與劉宗益（另由檢察官偵辦中）共同基於意圖營利販
    賣第一級毒品海洛因之犯意聯絡，於附表二編號4 所示之時
    間、地點，以該編號所示之價格，販賣第一級毒品海洛因予
    黃子延，並收取價款（毒品交易時間、地點、方式及數量、
    價格均詳如附表一編號4 ）。
  3.劉良德與曾正忠共同基於意圖營利販賣第一級毒品海洛因之
    犯意聯絡，於附表二編號7 所示之時間、地點，以該編號所
    示之價格，販賣第一級毒品海洛因予黃子延，並收取價款（
    毒品交易時間、地點、方式及數量、價格均詳如附表一編號
    7 ）。
  4.林卿筎與劉良德意圖營利，共同基於販賣第一級毒品海洛因
    之犯意聯絡，於附表二編號9 所示之時間、地點，以該編號
    所示之價格，販賣第一級毒品海洛因予李坤輝，並收取價款
    （毒品交易時間、地點、方式及數量、價格均詳如附表一編
    號9）。
(三)陳志強前於90年間因偽造文書案件，經本院以90年度訴字第
  2317號判決，判處有期徒刑3 月確定，並經撤銷原假釋，執行
  殘刑、及經本院以96年度聲減字第1127號裁判減刑後，甫於98
  年8 月30日執行完畢，詎仍不知悔改，明知海洛因為第一級毒
  品，未經許可不得非法持有、轉讓，竟基於轉讓第一級毒品海
  洛因之犯意，分別於附表三編號1 、2 所示時間、地點，無償
  提供海洛因予林卿筎施用各1 次，而以此方式轉讓前揭毒品，
  共2 次。
二、嗣經警方持搜索票，於99年11月9 日16時許，至高雄市楠梓
    區○○○○街79巷10號4 樓之6 （406 室）蔡明杰與劉良德之
    共同租屋處，扣得如附表四編號1 至6 蔡明杰所有之海洛因
    共3 包（驗餘淨重共19.37 公克，空包裝重共1.55公克，純
    度44.84 ％，純質淨重共8.76公克）、電子磅秤2 台、手機
    2 支、空夾鏈袋1 包、現金1 萬2000元（其中3000元為販毒
    所得）；及劉良德所有之海洛因共2 包（驗餘淨重共19.37
    公克，空包裝重共0.74公克）、手機3 支、現金2600元、甲
    基安非他命共4 包（毛重共3.01公克）等物，（劉良德涉嫌
    施用毒品部分另由檢察官偵辦中）；及於同（9 ）日15時45
    分許，至高雄市○○區○○路771 號15樓蔡明杰、劉良德原
    租屋處，適陳志強及林卿筎在場，當場扣得如附表四編號13
    至19所示之陳志強所有之海洛因2 包（驗餘淨重共1.19公克
    ，空包裝重共0.46公克，純度87.92 ％，純質淨重1.08公克
    ) 、磅秤1 台、殘有海洛因成分之夾鏈袋12只、殘有海洛因
    成分之分裝杓5 支、夾鏈袋1 包、手機1 具及門號SIM 卡2
    枚等，及林卿筎所有之注射針筒1 支、殘有海洛因成分之分
    裝杓1 支等物（陳志強、林卿茹涉嫌施用毒品部分另由檢察
    官偵辦中），而循線查悉上情。
三、案經高雄市政府警察局移送臺灣高雄地方法院檢察署檢察官
    偵查起訴。
    理  由
壹、證據能力部分：
一、證人李坤輝於警詢之陳述，有證據能力。
    按被告以外之人於審判外之言詞或書面陳述，除法律有規定
    者外，不得作為證據，刑事訴訟法第159 條第1 項固有明文
    。惟按被告以外之人於檢察事務官、司法警察官或司法警察
    調查中所為之陳述，與審判中不符時，其先前之陳述具有較
    可信之特別情況，且為證明犯罪事實存否所必要者，得為證
    據，刑事訴訟法第159 條之2 亦有明文。本件證人李坤輝於
    警詢中之陳述，與其等審判中所述均未盡相符，本院以證人
    李坤輝警詢時陳述，係依一問一答方式，且製作時被告對於
    所問均能自由意思回答，且當時尚未與被告同庭接受訊問，
    較無心理壓力，且未受外界之污染，較少權衡利害關係，依
    其陳述之客觀環境及條件，具有較為可信之特別情況，且為
    證明被告犯罪存否所必要，並業經本院當庭勘驗筆錄在卷可
    資佐證（見院2 卷第239 頁正、反面），依刑事訴訟法第15
    9 條之2 規定，應有證據能力。
二、本判決所引用認定被告犯有本件犯行之其餘傳聞證據：
    再按被告以外之人於審判外之言詞或書面陳述，除法律有規
    定者外，不得作為證據；又被告以外之人於審判外之陳述，
    雖不符刑事訴訟法第159 條之1 至第159 條之4 之規定，而
    經當事人於審判程序同意作為證據，法院審酌該言詞陳述或
    書面陳述作成時之情況，認為適當者，亦得為證據；當事人
    、代理人或辯護人於法院調查證據時，知有該法第159 條第
    1 項不得為證據之情形，而未於言詞辯論終結前聲明異議者
    ，視為有前項之同意，刑事訴訟法第159 條第1 項、第159
    條之5 分別定有明文。本判決所引用之其餘各項證據資料，
    其屬於被告以外之人於審判外之陳述者，均據被告劉良德、
    蔡明杰、曾正忠、林卿筎、陳志強及其等之辯護人、檢察官
    於本院審理中或同意作為證據（見院2卷第101、136頁），
    或未於言詞辯論終結前聲明異議，本院審酌上開證據作成時
    之情況，亦無不當取供等情形，認為以之作為本案之證據亦
    屬適當，核諸上開規定及說明，應認均有證據能力。
貳、實體部分：
一、被告蔡明杰部分（附表一部分）：
    訊據被告蔡明杰對於如附表一所示販賣第一級毒品犯行，已
    在偵查及審判中自白，並經證人陳家麟於警詢及偵訊時證述
    明確，另有通訊監察譯文可資佐證（見警1 卷第145 頁；偵
    1 卷第110 至112 頁）。再扣案如附表四編號1 所示之物，
    經送驗結果，確含第一級毒品海洛因成分，其合計淨重、純
    度及純質淨重均如附表四編號1 所示，此有法務部調查局99
    年12月9 日調科壹字第09923027360 號濫用藥物實驗室鑑定
    書1 份附卷可按（見偵1 卷第165 頁）。是被告蔡明杰就上
    開部分之任意性自白與事實相符，則其確有意圖營利為如附
    表一所示販賣第一級毒品海洛因之犯行，堪以認定，應依法
    論科。
二、關於附表二編號1 至6 、8 、10部分（被告劉良德被訴販賣
    第一級毒品部分）：就此部分事實，業據被告劉良德對於附
    表二編號1 至6 、8 、10所示販賣第一級毒品犯行，在偵查
    及審判中坦承不諱，並經證人許錦茹、曾正忠、林淑君、黃
    子延、李坤輝、蔡岳於警詢及偵訊時證述明確，另有通訊
    監察譯文可資佐證（見警1 卷第34至39、152 、155 、156
    頁；警2 卷第65至74、135 至146 、162 至168 、189 至
    196 、207 至213 、頁；偵1 卷第41、198 、242 、249 、
    250 頁；偵2 卷第22至34、71至74、102 至104 、133 至
    135 頁；偵3 卷第27頁反面、28頁）。再扣案如附表四編號
    7 所示之物，經送驗結果，確含第一級毒品海洛因成分，其
    合計淨重、純度及純質淨重詳如附表四編號7 所示，此有法
    務部調查局99年12月9 日調科壹字第09923027110 號濫用藥
    物實驗室鑑定書1 份附卷可按（見偵1 卷第164 頁）。雖被
    告劉良德於本院審理中辯稱：就附表二編號4 所示之犯行，
    伊不認識劉宗益，伊有販賣第一級品海洛因給黃子延，偵訊
    中伊有看過劉宗益的照片，但不認識他，伊是請真實姓名年
    籍不詳、綽號「狗宏」之成年男子與黃子延交易毒品等語（
    見院2 卷第190 、199 頁反面；院3 卷第28頁反面），就此
    部分犯行業經證人即黃子延於警詢、偵訊中證述在案（見警
    2 卷第142 頁；偵2 卷第103 頁），則此部分應堪認定；又
    該部分被告劉良德亦坦承販賣第一毒品海洛因予黃子延，其
    上開辯詞不影響此部分犯行之認定；而被告劉良德確以如附
    表二1 至6 、8 、10所示之價格，販賣第一級毒品海洛因予
    上開編號之買受人，並收得價款，則被告卻係意圖營利無訛
    。是被告劉良德就此部分之任意性自白與事實相符，其確有
    意圖營利為如上開編號所示販賣第一級毒品海洛因之犯行，
    堪以認定，應依法論科。另被告劉良德聲請證人劉宗益作證
    ，經被告劉良德及辯護人表示捨棄傳喚，且無調查必要等語
    ；且被告曾正忠亦表明不須與黃子延對質詰問（就附表二編
    號7 部分）等語（見院2 卷第191 頁反面、199 頁反面），
    本院認黃子延於警詢、偵訊已證述明確足堪佐證，且就此部
    分對於被告劉良德、曾正忠之犯行認定，並無影響，事證已
    臻明確，爰不再傳喚，併此敘明。
三、關於附表二編號7 （被告劉良德與曾正忠被訴共同販賣第一
    級毒品部分）：
    就此部分事實，業據被告劉良德、曾正忠對於此部分共同販
    賣第一級毒品犯行，已在偵查及審判中自白犯罪，並經證人
    黃子延於警詢及偵訊時證述明確（見警2 卷第141 頁；偵2
    卷第26頁）。再扣案如附表四編號7 所示之物，經送驗結果
    ，確含第一級毒品海洛因成分，其合計淨重、純度及純質淨
    重如附表四編號7 所示，此有法務部調查局99年12月9 日調
    科壹字第09923027110 號濫用藥物實驗室鑑定書1 份附卷可
    按（見偵1 卷第164 頁）；而被告曾正忠、劉良德確以如附
    表二編號7 所示之價格，販賣第一級毒品海洛因予上開編號
    之買受人，並收得價款，則被告2 人卻係意圖營利無訛。是
    被告劉良德、曾正忠就上開部分之任意性自白，核與事實相
    符，則其確有意圖營利為附表一編號7 所示共同販賣第一級
    毒品海洛因之犯行，堪以認定，應依法論科。
四、關於附表二編號9 （被告劉良德、林卿筎被訴共同販賣第一
    級毒品部分）：
    訊據被告劉良德固不否認有於99年11月3 日打電話給被告林
    卿筎，由林卿筎交付第一級毒品海洛因給李坤輝，然矢口否
    認有何與被告林卿筎共同販賣第一級毒品海洛因之犯行，辯
    稱：李坤輝打電話給伊要海洛因，伊人不在家，因林卿筎之
    前有跟伊要過海洛因，伊打電話問林卿筎有沒有剩的，如果
    有，請她拿去高雄市○○區○○路891 號「愛的世界童裝店
    」給李坤輝，伊不知道林卿筎拿多少數量的海洛因給李坤輝
    ，當時伊沒有跟林卿筎見面，不知道她拿了多少錢，林卿筎
    事後也沒有跟伊說他拿多少數量的海洛因給李坤輝，伊跟李
    坤輝不是很熟云云（見院2 卷第190 頁反面）；而被告林卿
    筎固不否認有於附表二編號9 所示之時、地，交付第一級毒
    品海洛因1 包給李坤輝，然矢口否認有何與被告劉良德共同
    販賣第一級毒品之犯行，辯稱：被告劉良德有叫伊拿毒品給
    李坤輝，但伊沒有跟李坤輝拿過錢，伊沒有幫劉良德販賣毒
    品，伊只知道要交毒品給李坤輝，伊不知道劉良德是要賣給
    李坤輝，劉良德只跟伊說要給李坤輝云云（見院2 卷第134
    頁反面）。經查：
（一）被告劉良德、林卿筎有於附表二編號9 之時間、地點，共
      同販賣如附表二編號9 所示之數量之第一級毒品海洛因予
      李坤輝，並完成交易，業經證人李坤輝於警詢及偵查中證
      述在案（見警1 卷第34至39頁；警2 卷第187 至196 頁；
      偵2 卷第22至24頁；偵3 卷第27頁反面、28頁），並有通
      訊監察譯文可資佐證（見偵1 卷第41、198 頁），再扣案
      如附表四編號7 所示之物，經送驗結果，確含第一級毒品
      海洛因成分，其合計淨重、純度及純質淨重如附表四編號
      7 所示，此有法務部調查局99年12月9 日調科壹字第0992
      3027110 號濫用藥物實驗室鑑定書1 份附卷可按（見偵1
      卷第164 頁），此部分事實應堪認定。
（二）雖被告劉良德、林卿筎以前揭情詞置辯，然：
    1.證人李坤輝於警詢中經警提示通訊監察譯文後證稱：就附
      表四編號11部分，該通電話是伊要向劉良德購買，伊每次
      向劉良德購買海洛因都是500 元，而且買1 次，伊都是施
      打1 次的量，所以才會有「51仔」的稱呼，當時劉良德要
      跟伊約在高雄市○○區○○路891 號前（愛的世界童裝店
      ），因為他不在，所以要叫1 個女的過來，伊就問劉良德
      該名女子是穿什麼顏色的衣服，他說他知道，伊再跟劉良
      德說伊穿紅色的衣服她知道，當時伊是以500 元向劉良德
      購買海洛因，伊將現金500 元交給拿海洛因給伊之女子，
      劉良德交代伊將500 元交給那名女子即可，伊跟林卿筎沒
      有仇恨等語明確（見警2 卷第192 至195 頁）；且其於偵
      訊中（經提示通訊監察譯文後）亦證稱：上開通聯是伊跟
      劉良德通話，當天伊要跟他買海洛因，但是他沒有拿下來
      ，他說他不在，當天伊要買500 元海洛因，伊有交500 元
      給該名女子（即被告林卿筎），該名女子也有將1 包海洛
      因交給伊，地點是在「愛的世界」附近等語明確（見偵2
      卷第23頁）。雖其偵訊中證稱：當天有一名女子下來，伊
      說要拿500 元還劉良德，他說他不在，後來伊就走了，50
      0 元沒有給他，因為伊不相信劉良德不在，後來就沒有買
      了云云（見偵2 卷第23頁）；然其於本院審理中已證稱：
      99 年11 月3 日伊是要還劉良德500 元，順便跟他要一點
      海洛因，後來劉良德沒有將海洛因給伊，當次是1 位女子
      拿毒品給伊，伊有將500 元交給該女子，伊跟她說要還50
      0 元給劉良德，附表六編號11之通聯譯文提到「51」，伊
      那時是說要拿500 元海洛因1 包，是指要向劉良德買500
      元的海洛因，最後伊有買到海洛因，是由一名女子拿給伊
      的等語明確（見院2 卷第197 頁正、反面），核與其上開
      偵訊之證述，印證相符，堪予採信。至證人李坤輝於本院
      雖改證稱：該名女子交付海洛因給伊，是伊跟劉良德要的
      等語（見院2 卷第198 頁正面）；又改證稱：伊於99年11
      月3 日有交錢給林卿筎，伊想拿給劉良德他就知道，之前
      伊有跟劉良德買過毒品，伊欠他500 元，在分局時問伊50
      0 元是否要跟劉良德購買，伊回答是伊要購買的，伊當時
      沒有說要還劉良德錢，警察說這是作證沒有關係，伊想拿
      500 元給林卿筎，她拿給劉良德後，劉良德就知道了，伊
      交錢給林卿筎時，沒有說其他的話云云（見院2 卷第198
      頁正、反面、199 頁正面）；然其同時亦證稱：99年11月
      3 日伊是要向劉良德購買海洛因，伊在100 年1 月5 日偵
      訊筆錄實在，該次偵訊及警詢中均未對伊施強暴、脅迫或
      其他不正當方法，當時伊精神狀況正常等語（見院2 卷第
      198 頁正、反面、199 頁正面）。顯見證人李坤輝於本院
      審理時證詞前後矛盾、反覆不一致。而證人李坤輝於製作
      警詢筆錄時既自承意識狀態清醒，表情自然，且其警詢、
      偵訊中所述均一致，業經本院當庭勘驗李坤輝之警詢、偵
      訊錄音光碟屬實（見院2 卷第239 頁正、反面），則證人
      李坤輝於警詢、偵訊所述當較為可採。事證人李坤輝上開
      所為「沒有交錢給該名女子」、「是要還劉良德500 元」
      、「伊欠劉良德500 元」云云，委無可採。
（三）再者：
    1.證人即共同被告劉良德雖於本院審理時（就被告林卿筎部
      分）證稱：伊於99年11月3 日20時23分許，伊透過林卿筎
      轉交毒品給李坤輝，伊當時打電話給林卿筎，在電話中跟
      林卿筎交代，因之前林卿筎有跟伊要過毒品，伊說她如果
      有剩下的毒品海洛因，要她拿一些給李坤輝，伊沒有交代
      林卿筎要向李坤輝收取500 元，伊與林卿筎如附表五編號
      12所示之通聯譯文「一個5 分鐘」是伊等在賣海洛因500
      元的量，伊當時是交代林卿筎拿海洛因500 元的量給李坤
      輝，因為李坤輝打電話給伊跟伊要海洛因，伊就打給林卿
      筎，李坤輝打給伊說51，伊打電話給林卿筎說一個5 分鐘
      ，兩個意思都是一樣的，都是500 元量的海洛因1 包，「
      5 」是500 元，「1 」是1 包；（提示警2 卷第206 頁通
      聯，門號0000000000與0000000000在2010年11月3 日23時
      15分通聯，是否你與林卿筎的通聯？）伊不知道，（經看
      過上一通通聯後，改稱）那是伊與林卿筎的通聯，該對話
      是林卿筎照伊的指示去房間拿那2 粒沙子，該2 粒沙子是
      海洛因，99年11月3 日交給李坤輝的海洛因，是林卿筎去
      伊房間拿的等語明確（見院2 卷第193 頁正、反面、19 4
      頁正、反面、195 頁正面）。雖證人林卿筎於偵訊中證稱
      ：於99年11月3 日20時23分許，是伊自己交付毒品給李坤
      輝的，當天是李坤輝跟伊約說要拿500 元的海洛因，伊有
      聯絡林卿筎拿海洛因給李坤輝，但是林卿筎後來跟伊說沒
      有遇到李坤輝，伊後來就跟李坤輝見面，並拿500 元的海
      洛因給李坤輝，並當場收取500 元云云（見偵2 卷第94頁
      ）；然就此部分，附表六編號11被告劉良德所用門號0000
      000000（下稱劉），與李坤輝所用門號（下稱李）99年11
      月3 日20時23分通聯譯文有「李：我51，要約在那裡；劉
      ：愛的世界；劉：到愛的世界，我不在，我請一個女的拿
      過去；李：我在轉角這裡51，不要在那裡；李：喂，他穿
      什麼顏色的我不知道；劉：我問一下；李：我穿紅的她知
      道」等語；且附表五編號12通聯譯文有：「劉：喂，你在
      家嗎？林：有；劉：拿1 個5 分鐘給橋頭那個老的；劉：
      喂他在十字路口那裡；林：好我知道；林：到樓下了」、
      「劉：喂他說穿紅的；林：可能那一個，我知道」等語，
      印證相符，顯見，被告林卿筎確係依劉良德指示出面交付
      毒品海洛因500 元1 包給李坤輝等情屬實。被告劉良德上
      開是伊自己交付毒品給坤輝，或是由林卿筎交付毒品，以
      及有無收取500 元等證述，前後矛盾，顯為犯後迴護被告
      林卿筎之詞，尚無可採。
    2.再同案被告林卿筎於警詢及偵訊中供稱：附表六編號11通
      聯內容，可能是要向劉良德購買毒品，他們約在「愛的世
      界童裝店」交易毒品，該名女子是伊，後來劉良德打電話
      給伊跟伊說對方穿紅色外套，叫伊把毒品交給他，伊之所
      以會去跟李坤輝交易毒品，因為當時劉良德不在，所以劉
      良德打電話給伊，問伊有沒有東西（意指毒品海洛因），
      伊說有，所以劉良德才叫伊先行去跟李坤輝交易，他就說
      叫伊拿去交易，伊跟他說不知道對方是誰，劉良德說他要
      在打電話問對方的穿著，過一下子劉良德打電話跟伊說購
      毒的人是穿紅色的外套，所以伊就依劉良德指示前往交易
      毒品：（妳幫劉良德販賣毒品海洛因，有何報酬或代價？
      ）因為劉良德會在伊毒癮犯時，免費提供毒品海洛因給伊
      施打，伊拿1 次500 元的海洛因給李坤輝；（有何利益？
      ）若伊毒癮發作跟劉良德討毒品，他就給伊施用，警詢筆
      錄有看過，沒有不法取供，（問：對於99年11月3 日交付
      海洛因給李坤輝，涉嫌與劉良德共同販賣一級毒品海洛因
      是否認罪？）認罪等語明確（見警2 卷第90至94頁；偵2
      卷第51、79頁）；並於本院審理時（就被告劉良德部分）
      亦證稱：99年10月、11月間，劉良德住在高雄市○○區○
      ○路891 號「愛的世界童裝店」對面的巷子附近，陳志強
      也是住那裡，伊沒有住在該處，伊有於附表二編號9 所示
      之時、地交付第一級毒品海洛因給李坤輝，是劉良德打電
      話給伊，要伊交付毒品給李坤輝的，伊有與劉良德如附表
      六編號12之通聯內容，當時通聯內容所指穿紅色衣服的人
      即是李坤輝，劉良德說有一個5 分鐘的要去找他，當時劉
      良德人在外面等語明確（見院3 卷第6 、8 、9 頁反面）
      。至其雖於本院審理時證稱：於99年11月3 日之前，劉良
      德一天都會免費給伊一包毒品，有時候一包的量會比較多
      一點，伊每天都會跟劉良德要毒品，伊於99年10月、11月
      間與劉良德是普通朋友關係，伊有住在上開劉良德、陳志
      強共同租屋處，伊當時沒有地方住，先借住那裡，該租屋
      處好像是陳志強租的，伊沒有劉良德租屋處房間之鑰匙，
      劉良德沒有託付伊他房間的鑰匙云云（見院3 卷第6 頁反
      面、7 、8 頁正面、9 頁反面）；並經本院當庭勘驗林卿
      筎之警詢錄音光碟，核與上開李坤輝證述相符；則被告林
      卿筎就依劉良德指示交付毒品給李坤輝因而有無獲得報酬
      或代價部分，前後證述不一，且與證人劉良德上開證述，
      亦屬矛盾，互有矛盾，顯難自圓其說，並衡其與劉良德兼
      有利害關係，亦有迴護被告劉良德之嫌，是其於本院證述
      翻異之詞，委無可採。
    3.復同案被告陳志強於本院審理亦供稱：伊位於高雄市○○
      區○○路711 號15樓之租屋處共有3 個房間，伊和伊太太
      及小孩住一間，林卿筎住一間，劉良德住一間，每個房間
      都有門鎖，平常每個房間的門都會鎖起來，沒有鑰匙不能
      進去他們房間等語（見院2 卷第253 頁反面），兼衡諸證
      人劉良德於本院審理時證稱：林卿筎住在那邊，那邊有3
      個房間，林卿筎住在其中一間，林卿筎有那邊的鑰匙等語
      （見院2 卷第195 頁正面），又劉良德既自承與李坤輝不
      熟，林卿筎亦自承與劉良德為普通朋友，衡以第一級毒品
      海洛因價值非淺，且不論是轉讓或販賣第一級毒品海洛因
      法定刑亦非輕，若彼此交情非深，應無甘冒重典而免費提
      供海洛因之理，且被告林卿筎、陳志強、劉良德共同租屋
      ，各自有房間，且各有房間鑰匙，而劉良德將價值非輕之
      第一級毒品海洛因置放在屋內，衡理應會將房間鎖好，且
      不會將鑰匙託付予不熟識之人，若非與林卿筎有一定利害
      關係，林卿筎又何能持鑰匙進入劉良德房間內拿取海洛因
      ，參諸上開被告劉良德、林卿筎有如附表六編號11、12之
      通聯譯文內容，明顯指示出面交付毒品海洛因1 包500 元
      予李坤輝等情明確，顯見劉良德與林卿筎應具有販賣第一
      級毒品海洛因之犯意聯絡，且有如附表四編號9 至11所示
      物品扣案可憑（見警1 卷第48至53頁）。是被告劉良德、
      林卿筎前揭所辯，應非可採，則其確有如附表二編號9 所
      示共同販賣第一級毒品之犯行，事證明確，應堪認定。
五、關於附表三編號1 、2 （被告陳志強被訴轉讓販賣第一級毒
    品部分）：
    就此部分事實，業據被告陳志強在偵查及審判中自白，並經
    證人林卿筎於警詢及偵訊時證述明確（見偵1 卷第36頁反面
    ），並有扣案如附表四編號17所示之物，經送驗結果，確含
    第一級毒品海洛因成分，其合計淨重、純度及純質淨重如附
    表四編號13所示，此有法務部調查局99年12月9 日調科壹字
    第09923027160 號濫用藥物實驗室鑑定書1 份附卷可按（見
    偵1 卷第166 頁），是其就此部分之任意性自白，核與事實
    相符。則被告陳志強確有轉讓第一級毒品海洛因之犯行，事
    證明確，堪以認定，應依法論科。至關於被告陳志強轉讓毒
    品海洛因之數量，參諸被告陳志強及證人林卿筎警偵訊中均
    未有具體供述、證述，且亦查無確切證據足資證明被告陳志
    強所轉讓予林卿筎之海洛因數量已達淨重5 公克以上，依「
    罪疑有利於被告」之原則，自無從認其所轉讓第一級毒品海
    洛因之數量，已達毒品危害防制條例第8 條第6 項之應予加
    重其刑之數量標準，併予敘明。
參、論罪部分：
（一）核被告蔡明杰就附表一所為，係犯毒品危害防制條例第4
      條第1 項販賣第一級毒品罪；被告劉良德就附表二編號1
      至10部分所為，均係犯毒品危害防制條例第4 條第1 項販
      賣第一級毒品罪，共10罪；被告林卿筎就附表二編號9 部
      分所為，係犯毒品危害防制條例第4 條第1 項販賣第一級
      毒品罪；被告曾正忠就附表二編號7 所為，係犯毒品危害
      防制條例第4 條第1 項之販賣第一級毒品罪；被告陳志強
      就附表三編號1 、2 所為，均係犯毒品危害防制條例第8
      條第1 項之轉讓第一級毒品罪。
（二）其次，被告劉良德就附表二編號4 所示之販賣第一級毒品
      犯行，與劉宗益有犯意聯絡及行為分擔；被告劉良德與曾
      正忠就附表二編號7 所示之販賣第一級毒品犯行，有犯意
      聯絡及行為分擔；被告劉良德與林卿筎就附表二編號7 所
      示之販賣第一級毒品犯行，有犯意聯絡及行為分擔，均為
      共同正犯。又被告劉良德就如附表二所示犯販賣第一級毒
      品罪，共10罪；被告陳志強就如附表三所示犯轉讓第一級
      毒品罪，共2 罪，均犯意各別，時間不同，各應予分論併
      罰。
肆、科刑部分：
(一) 被告劉良德、林卿筎、陳志強分別有如事實欄所載之前案
     科刑及執行完畢紀錄，均有卷附臺灣高等法院被告前案紀
     錄表可按，其3 人受有期徒刑之執行完畢後，5 年以內故
     意再犯本案法定刑為有期徒刑以上之本罪，均為累犯，本
     應分別就渠等所犯之罪依刑法第47條第1 項之規定加重其
     刑，惟因被告劉良德所犯如附表二編號1 至10所示及被告
     林卿筎所犯如附表二編號9 所示販賣第一級毒品罪之本刑
     為死刑、無期徒刑，不得加重，故僅就販賣第一級毒品之
     得併科罰金刑部分，及被告陳志強轉讓第一級毒品之部分
     予以加重其刑。
(二) 次按「犯第4 條至第8 條之罪於偵查及審判中均自白者，
     減輕其刑」，毒品危害防制條例第17條第2 項定有明文。
     立法理由乃為使製造、販賣、運輸毒品案件之刑事訴訟程
     序儘早確定，並鼓勵被告自白認罪，以開啟其自新之路，
     而對製造、販賣、運輸毒品者，於偵查及審判中均自白時
     ，採行寬厚之刑事政策，旨在獎勵犯罪人之悛悔，同時使
     偵查、審判機關易於發現真實，以利毒品查緝，俾收防制
     毒品危害之效，故不論該被告之自白，係出於自動或被動
     、簡單或詳細、一次或多次，並其自白後有無翻異，苟其
     於偵查及審判中均有自白，即應依法減輕其刑（最高法院
     98年度台上字第6928號判決意旨參照）；且所謂自白，指
     被告於刑事追訴機關發覺其犯行後自動供述不利於己之犯
     罪事實而言，即被告對於自己犯罪事實之全部或主要部分
     為肯定之供述。至於被告縱使同時另有主張或辯解，乃其
     辯護權之行使，仍不失為自白（最高法院99年度台上字第
     4291號、第2455號判決意旨參照）。本件被告蔡明杰就附
     表一所示販賣第一級毒品罪，被告劉良德就附表二編號1
     至8 、10所示販賣第一級毒品罪，被告曾正忠就附表二編
     號7 所示販賣第一級毒品罪，被告陳志強就附表三編號1
     、2 所示轉讓第一級毒品罪，於偵查、本院審理時均坦承
     犯行，符合毒品危害防制條例第17條第2 項之規定，依法
     減輕其刑，且與被告陳志強就附表二編號1 、2 所示之累
     犯加重部分，其等均有上開刑之加重、減輕事由，除法定
     刑為死刑、無期徒刑不得加重外，均分別先加而後減之。
(三) 次按毒品危害防制條例第4 條第1 項販賣第一級毒品罪之
     法定刑為「死刑或無期徒刑」，然同為販賣第一級毒品之
     人，其原因動機不一，犯罪情節未必盡同，或有大盤毒梟
     者，亦有中小盤之分，甚或僅止於吸毒者友儕間謀取蠅頭
     小利互通有無，其販賣行為所造成危害社會之程度自屬有
     異，法律科處此類犯罪，所設之法定最低本刑卻同為「無
     期徒刑」，不可謂不重，於此情形，倘依其情狀處以有期
     徒刑，即足以懲儆，並可達防衛社會之目的者，自非不可
     依客觀之犯行與主觀之惡性二者加以考量其情狀，是否有
     情輕法重之處，適用刑法第59條之規定酌量減輕其刑，期
     使個案裁判之量刑，能斟酌至當，符合罪刑相當原則及比
     例、平等原則。本件被告劉良德、林卿筎所犯附表一編號
     9 所示販賣第一級毒品罪之部分，該次販毒得款僅有500
     ，所得財物尚輕，且被告劉良德、林卿筎此等行為與吸毒
     者之間，賺取蠅頭小利之有償提供毒品以施用差異不大，
     其犯罪情節當非大、中盤毒梟者可資等同並論，是倘處以
     法定最低度刑無期徒刑，依社會一般觀念及法律情感仍嫌
     過重，堪認其犯罪之情狀尚堪憫恕，而有情輕法重之處。
     再被告劉良德所犯如附表二編號1 至8 、10所示共9 次販
     賣第一級毒品之犯行、被告蔡明杰所犯如附表一所示販賣
     第一級毒品之犯行、被告曾正忠所犯如附表二編號7 所示
     販賣第一級毒品之犯行，已有毒品危害防制條例第17條第
     2 項所規定之減輕，經減輕其刑後，已無法定最低本刑為
     死刑、無期徒刑之限制，是無情輕法重之處，且亦無其他
     得認為顯可憫恕之情狀，就此部分應無刑法第59條之適用
     。是就被告劉良德、林卿筎所犯如附表二編號9 所示販賣
     第一級毒品罪之累犯加重部分，因為法定刑為死刑、無期
     徒刑而不得加重外，亦分別先加重而後減輕之。
(四) 爰審酌被告蔡明杰、劉良德、林卿筎、曾正忠分別販賣第
     一級毒品、被告陳志強轉讓第一級毒品等犯行，不僅藉以
     謀圖暴利，且復殘害他人身心不淺，對於國家民族之健全
     發展有莫大之妨礙，所為實屬不該，惡性均重；惟念及被
     告蔡明杰等4 人販賣毒品之數量、金額均非鉅，顯非大、
     中盤交易之毒販，而被告陳志強轉讓毒品數量亦輕微，暨
     其等犯罪動機、目的、各次販賣毒品之金額、數量、所得
     利益等其他一切情狀，分別量處如主文所示之刑，就被告
     劉良德、陳志強部分，定其應執行之刑，以資懲儆。至起
     訴書雖求處被告劉良德、林卿筎2 人均應執行無期徒刑，
     然本院審酌上情，已足收教化之效，認檢察官求刑稍有過
     重，應以上開宣告刑及應執行之刑較為適當，併此敘明。
伍、沒收部分：
 1.扣案如附表四編號1 、7 、13所示之物，均含第一級毒品海
   洛因成分（合計淨重、純度及純質淨重詳如附表四編號1 、7
   、13所示），有法務部調查局濫用藥物實驗室鑑定書共3 份
   附卷可按（見偵1 卷第164 至166 頁），且附表四編號1 、7
   、13所示之物，為如事實欄(一)、(二)、(三)犯罪所查獲之第一級
   毒品，不問屬於犯人即被告等所有（包裝袋因直接包覆該毒
   品，其上顯留有該毒品之殘渣，衡情自難與之析離，當應整
   體視之為毒品），應依毒品危害防制條例第18條前段規定，
   於該犯罪項下宣告沒收銷燬之。再就如附表四編號1 、7 、
   13所示鑑驗耗損之毒品部分，因已滅失，毋庸再予宣告沒收
   銷燬之。再就附表四編號21至25所示之物（附表四編號21至
   23之物，因被告劉良德僅被起訴販賣第一級毒品海洛因，是
   此部分所涉持有第二級毒品甲基安非他命未據起訴，且附表
   四編號24、25之安非他命吸食器、注射針筒，應係被告劉良
   德施用毒品所用之物），顯與因販賣而持有第一級毒品海洛
   因無關，難認與本件起訴販賣第一級毒品海洛因係以同一行
   為而同時持有，亦不因此有想像競合犯之裁判上一罪關係，
   自無庸於本件犯罪宣告沒收銷燬之。
 2.如附表四編號2 、14所示之電子磅秤2 台、磅秤1 個，編號5
   、8 、15至17所示之夾鏈袋共2 包、削尖吸管2 支、殘有海
   洛因夾鍊袋12只、殘有海洛因分裝杓5 支，分別係被告蔡明
   杰、劉良德、陳志強購入毒品檢視數量是否足夠，及販賣、
   轉讓毒品前分裝、稱量所用之工具，亦屬如事實欄(一)、(二)、
   (三)所示供上開被告犯所示販賣、轉讓第一級毒品罪所使用之
   工具，應依毒品危害防制條例第19條第1 項規定，於其等犯
   罪項下，均宣告沒收之。
 3.附表四編號3 、4 、9 至11、18、19所示之行動電話及SIM
   卡，既為被告蔡明杰、劉良德、陳志強所有，供其等於事實
   欄一(一)、(二)、(三)聯絡販賣、轉讓第一級毒品犯罪所用之工具
   ，則依毒品危害防制條例第19條第1 項規定，應於其等上開
   犯罪項下，均宣告沒收之。
 4.又依前開本院認定之事實，本件被告蔡明杰犯如附表一所示
   販賣第一級毒品所得共3000元，應依毒品危害防制條例第19
   條第1 項之規定，就扣案如附表四編號6 所示之現金3000（
   見警1 卷第50頁）；被告劉良德犯如附表二編號1 至10所示
   販賣第一級毒品所得共9500元，應依毒品危害防制條例第19
   條第1 項之規定，就扣案如附表四編號12所示之現金2600元
   （見警1 卷第52頁），雖少於附表二編號1 至10販毒所得之
   總金額，然應係被告劉良德於查獲前分次花掉，而認扣案之
   2600元係就距離查獲日期最接近之時間即附表二編號5 、6
   、8 、9 之販毒所得所剩金額，是就其中被告林卿筎與劉良
   德共同犯如附表二編號9 所示之販賣第一級毒品所得共500
   元（被告劉良德已扣案2600元，被告林卿筎未扣案），均應
   依該條例第19條第1 項之規定，爰均應在被告林卿筎、劉良
   德販賣第一級毒品論罪科刑項下為連帶沒收之諭知；且除附
   表二編號9 先予連帶沒收外，就未扣案而不足之販毒所得690
   0 元部分，仍應對被告劉良德宣告沒收，如全部或一部不能
   沒收時，以其財產抵償之。
 5.就被告蔡明杰其他扣案如附表四編號20所示之現金9000元部
   分，尚無證據可資證明與其本件犯罪有所關連，爰無庸宣告
   沒收，附此敘明。
據上論斷，應依刑事訴訟法第299 條第1 項前段、第301 條第1
項，毒品危害防制條例第4 條第1 項、第8 條第1 項、第17 條
第2 項、第18條第1 項前段、第19條第1 項，刑法第2 條第1項
後段、第11條、第28條、第47條第1 項、第51條第5 款、第9款
，判決如主文。
本案經檢察官盧葆清到庭執行職務。
中    華    民    國   100    年    8     月    31    日
                  刑事第五庭    審判長法  官 李昆南
                                      法  官 陳盈吉
                                      法  官 劉美香
以上正本證明與原本無異。
如不服本判決應於收受送達後10日內向本院提出上訴書狀，並應
敘述具體理由；如未敘述上訴理由者，應於上訴期間屆滿後20日
內向本院補提理由書（均須按他造當事人之人數附繕本）「切勿
逕送上級法院」。
中    華    民    國   100    年    9     月    1     日
                                      書記官 陳仙宜
附錄本案論罪科刑法條全文：
毒品危害防制條例第4條第1項、第2項
製造、運輸、販賣第一級毒品者，處死刑或無期徒刑；處無期徒
刑者，得併科新臺幣二千萬元以下罰金。
製造、運輸、販賣第二級毒品者，處無期徒刑或七年以上有期徒
刑，得併科新臺幣一千萬元以下罰金。
毒品危害防制條例第8條第1 項
轉讓第一級毒品者，處一年以上七年以下有期徒刑，得併科新臺
幣一百萬元以下罰金。
附表一（蔡明杰部分）
┌──┬───┬───┬────┬───┬─────┬────┬─────────┐
│編號│行為人│犯罪時│犯罪地點│買受人│交易方法  │犯罪所得│宣告刑            │
│    │      │間    │        │      │          │( 新臺幣│                  │
│    │      │      │        │      │          │，下同) │                  │
├──┼───┼───┼────┼───┼─────┼────┼─────────┤
│ 1  │蔡明杰│99年9 │高雄市橋│陳家麟│陳家麟以門│3000元  │蔡明杰販賣第一級毒│
│    │      │月14日│頭區橋頭│      │號00000000│        │品，處有期徒刑拾伍│
│    │      │16時37│火車站附│      │15與蔡明杰│        │年肆月。扣案如附表│
│    │      │分許  │近之「代│      │所使用之門│        │四編號一所示之物，│
│    │      │      │迪飯店」│      │號00000000│        │沒收銷燬之，如編號│
│    │      │      │前      │      │15聯繫購毒│        │二至五所示之物，均│
│    │      │      │        │      │後，蔡明杰│        │沒收；如編號六所示│
│    │      │      │        │      │即駕駛車牌│        │之販毒所得新臺幣│
│    │      │      │        │      │號碼YI-488│        │仟元沒收。        │
│    │      │      │        │      │1 紅色自小│        │                  │
│    │      │      │        │      │客車，於左│        │                  │
│    │      │      │        │      │揭時、地，│        │                  │
│    │      │      │        │      │以3000元販│        │                  │
│    │      │      │        │      │賣第一級毒│        │                  │
│    │      │      │        │      │品海洛因1 │        │                  │
│    │      │      │        │      │包（約8 分│        │                  │
│    │      │      │        │      │之1 錢，即│        │                  │
│    │      │      │        │      │0.47公克）│        │                  │
│    │      │      │        │      │予陳家麟，│        │                  │
│    │      │      │        │      │並收取價款│        │                  │
│    │      │      │        │      │。        │        │                  │
└──┴───┴───┴────┴───┴─────┴────┴─────────┘
附表二(劉良德部分)
┌──┬───┬───┬────┬───┬─────┬────┬─────────┐
│編號│行為人│犯罪時│犯罪地點│買受人│交易方法  │犯罪所得│宣告刑            │
│    │      │間    │        │      │          │( 新臺幣│                  │
│    │      │      │        │      │          │，下同) │                  │
├──┼───┼───┼────┼───┼─────┼────┼─────────┤
│ 1  │劉良德│99年9 │高雄市橋│許錦茹│劉良德搭乘│1000元  │劉良德販賣第一級毒│
│    │      │月某日│頭區仕豐│      │蔡岳（另│        │品，累犯，處有期徒│
│    │      │15、16│路信義巷│      │由檢察官為│        │刑拾伍年陸月。扣案│
│    │      │時許  │57弄5 號│      │不起訴處分│        │如附表四編號七所示│
│    │      │      │        │      │）所駕駛之│        │之物，沒收銷燬之，│
│    │      │      │        │      │車輛，於左│        │如編號八至十一所示│
│    │      │      │        │      │揭時間、地│        │之物，均沒收；未扣│
│    │      │      │        │      │點，以1000│        │案販毒所得新臺幣壹│
│    │      │      │        │      │元販賣第一│        │仟元沒收，如全部或│
│    │      │      │        │      │級毒品海洛│        │一部不能沒收時，以│
│    │      │      │        │      │因1 小包給│        │其財產抵償之。    │
│    │      │      │        │      │許錦茹，並│        │                  │
│    │      │      │        │      │收取價款。│        │                  │
├──┼───┼───┼────┼───┼─────┼────┼─────────┤
│ 2  │劉良德│99年9 │高雄市梓│曾正忠│曾正忠以所│500元   │劉良德販賣第一級毒│
│    │      │月27日│官區赤崁│      │使用之門號│        │品，累犯，處有期徒│
│    │      │17時36│南路樹人│      │0000000000│        │刑拾伍年陸月。扣案│
│    │      │分許  │巷80 號 │      │與劉良德所│        │如附表四編號七所示│
│    │      │      │劉良德住│      │使用之門號│        │之物，沒收銷燬之，│
│    │      │      │處附近之│      │00000000聯│        │如編號八至十一所示│
│    │      │      │赤隆宮  │      │繫購毒後，│        │之物，均沒收；未扣│
│    │      │      │        │      │劉良德於左│        │案販毒所得新臺幣伍│
│    │      │      │        │      │揭時間、地│        │佰元沒收，如全部或│
│    │      │      │        │      │點，以500 │        │一部不能沒收時，以│
│    │      │      │        │      │元販賣第一│        │其財產抵償之。    │
│    │      │      │        │      │級毒品海洛│        │                  │
│    │      │      │        │      │因1 小包給│        │                  │
│    │      │      │        │      │曾正忠，並│        │                  │
│    │      │      │        │      │收取價款。│        │                  │
├──┼───┼───┼────┼───┼─────┼────┼─────────┤
│ 3  │劉良德│99年10│高雄市梓│林淑君│林淑君以09│1000元  │劉良德販賣第一級毒│
│    │      │月21日│官區赤崁│      │568503號門│        │品，累犯，處有期徒│
│    │      │23時許│北路64巷│      │號與劉良德│        │刑拾伍年陸月。扣案│
│    │      │      │55 號   │      │所使用之09│        │如附表四編號七所示│
│    │      │      │        │      │662181號門│        │之物，沒收銷燬之，│
│    │      │      │        │      │號聯繫購毒│        │如編號八至十一所示│
│    │      │      │        │      │後，劉良德│        │之物，均沒收；未扣│
│    │      │      │        │      │於左揭時間│        │案販毒所得新臺幣壹│
│    │      │      │        │      │、地點，以│        │仟元沒收，如全部或│
│    │      │      │        │      │1,000 元販│        │一部不能沒收時，以│
│    │      │      │        │      │賣第一級毒│        │其財產抵償之。    │
│    │      │      │        │      │品海洛因1 │        │                  │
│    │      │      │        │      │小包給林淑│        │                  │
│    │      │      │        │      │君，並收取│        │                  │
│    │      │      │        │      │價款。    │        │                  │
├──┼───┼───┼────┼───┼─────┼────┼─────────┤
│ 4  │劉良德│99年9 │高雄市梓│黃子延│黃子延以09│1000元  │劉良德共同販賣第一│
│    │、劉宗│月24日│官區赤西│      │357543號門│        │級毒品，累犯，處有│
│    │益    │12時9 │里赤隆宮│      │號與劉良德│        │期徒刑拾伍年陸月。│
│    │      │分許  │        │      │所使用之09│        │扣案如附表四編號七│
│    │      │      │        │      │121477號門│        │所示之物，沒收銷燬│
│    │      │      │        │      │號聯繫購毒│        │之，如編號八至十一│
│    │      │      │        │      │後，劉良德│        │所示之物，均沒收；│
│    │      │      │        │      │再以095512│        │未扣案販毒所得新臺│
│    │      │      │        │      │1477 號 門│        │幣壹仟元沒收，如全│
│    │      │      │        │      │號與劉宗益│        │部或一部不能沒收時│
│    │      │      │        │      │所使用之09│        │，以其與劉宗益之財│
│    │      │      │        │      │00000000號│        │產財產連帶抵償之。│
│    │      │      │        │      │門號聯繫交│        │                  │
│    │      │      │        │      │貨，而由劉│        │                  │
│    │      │      │        │      │宗益負責於│        │                  │
│    │      │      │        │      │左揭時間、│        │                  │
│    │      │      │        │      │地點，以10│        │                  │
│    │      │      │        │      │00 元販賣 │        │                  │
│    │      │      │        │      │第一級毒品│        │                  │
│    │      │      │        │      │海洛因1 小│        │                  │
│    │      │      │        │      │包給黃子延│        │                  │
│    │      │      │        │      │，並收取價│        │                  │
│    │      │      │        │      │款。      │        │                  │
├──┼───┼───┼────┼───┼─────┼────┼─────────┤
│ 5  │劉良德│99年10│高雄大學│黃子延│黃子延以09│2000元  │劉良德販賣第一級毒│
│    │      │月25日│大門口（│      │357543號門│        │品，累犯，處有期徒│
│    │      │12時25│面向省道│      │號與劉良德│        │刑拾伍年捌月。扣案│
│    │      │分許  │台17線方│      │所使用之09│        │如附表四編號七所示│
│    │      │      │向）    │      │662181號門│        │之物，沒收銷燬之，│
│    │      │      │        │      │號聯繫購毒│        │如編號八至十一所示│
│    │      │      │        │      │後，劉良德│        │之物，均沒收；扣案│
│    │      │      │        │      │於左揭時間│        │販毒所得新臺幣陸佰│
│    │      │      │        │      │、地點，以│        │元沒收；未扣案販毒│
│    │      │      │        │      │2000元販賣│        │所得新臺幣壹仟肆佰│
│    │      │      │        │      │第一級毒品│        │元沒收，如全部或一│
│    │      │      │        │      │海洛因1 小│        │部不能沒收時，以其│
│    │      │      │        │      │包給黃子延│        │財產抵償之。      │
│    │      │      │        │      │，並收取價│        │                  │
│    │      │      │        │      │款。      │        │                  │
├──┼───┼───┼────┼───┼─────┼────┼─────────┤
│ 6  │劉良德│99年10│高雄市梓│黃子延│黃子延以09│1000元  │劉良德販賣第一級毒│
│    │      │月28日│官區赤崁│      │357543號門│        │品，累犯，處有期徒│
│    │      │12時49│里赤崁路│      │號與劉良德│        │刑拾伍年陸月。扣案│
│    │      │分許  │佛寺旁某│      │所使用之09│        │如附表四編號七所示│
│    │      │      │處      │      │662181號門│        │之物，沒收銷燬之，│
│    │      │      │        │      │號聯繫購毒│        │如編號八至十一所示│
│    │      │      │        │      │後，劉良德│        │之物，均沒收；扣案│
│    │      │      │        │      │於左揭時間│        │販毒所得新臺幣壹仟│
│    │      │      │        │      │、地點，以│        │元沒收。          │
│    │      │      │        │      │1000元販賣│        │                  │
│    │      │      │        │      │第一級毒品│        │                  │
│    │      │      │        │      │海洛因1 小│        │                  │
│    │      │      │        │      │包給黃子延│        │                  │
│    │      │      │        │      │，並收取價│        │                  │
│    │      │      │        │      │款。      │        │                  │
├──┼───┼───┼────┼───┼─────┼────┼─────────┤
│ 7  │劉良德│98年7 │高雄市梓│黃子延│黃子延以09│1000元  │劉良德共同販賣第一│
│    │、曾正│月23日│官區茄苳│      │357543號門│        │級毒品，累犯，處有│
│    │忠    │10時04│里嘉好路│      │號與劉良德│        │期徒刑拾伍年陸月。│
│    │      │分許  │之嘉隆宮│      │所使用之09│        │扣案如附表四編號七│
│    │      │      │        │      │662181號門│        │所示之物，沒收銷燬│
│    │      │      │        │      │號聯繫購毒│        │之，如編號八至十一│
│    │      │      │        │      │後，劉良德│        │所示之物，均沒收，│
│    │      │      │        │      │再以091666│        │未扣按之之販毒所得│
│    │      │      │        │      │2181號門號│        │新臺幣壹仟元與曾正│
│    │      │      │        │      │與曾正忠所│        │忠連帶沒收，如全部│
│    │      │      │        │      │使用之0917│        │或一部不能沒時，以│
│    │      │      │        │      │899739號門│        │其與曾正忠之財產連│
│    │      │      │        │      │號聯繫交貨│        │帶財產抵償之。    │
│    │      │      │        │      │，而由曾正│        │曾正忠共同販賣第一│
│    │      │      │        │      │忠負責於左│        │級毒品，處有期徒刑│
│    │      │      │        │      │揭時間、地│        │拾伍年貳月，扣案如│
│    │      │      │        │      │點，以1000│        │附表四編號七所示之│
│    │      │      │        │      │ 元販賣第 │        │物，沒收銷燬之，編│
│    │      │      │        │      │一級毒品海│        │號八至十一所示之物│
│    │      │      │        │      │洛因1 小包│        │，均沒收，未扣案販│
│    │      │      │        │      │給黃子延，│        │毒所得新臺幣壹仟元│
│    │      │      │        │      │並收取價款│        │與劉良德連帶沒收，│
│    │      │      │        │      │。        │        │如全部或一部不能沒│
│    │      │      │        │      │          │        │收時，以其與劉良德│
│    │      │      │        │      │          │        │之財產收連帶財產抵│
│    │      │      │        │      │          │        │償之。            │
├──┼───┼───┼────┼───┼─────┼────┼─────────┤
│ 8  │劉良德│99年11│高雄市楠│李坤輝│李坤輝以09│500元   │劉良德販賣第一級毒│
│    │      │月2 日│梓區後昌│      │082655號門│        │品，累犯，處有期徒│
│    │      │17時10│路891 號│      │號與劉良德│        │刑拾伍年陸月。扣案│
│    │      │分許  │「愛的世│      │所使用之09│        │如附表四編號七所示│
│    │      │      │界童裝店│      │662181號門│        │之物，沒收銷燬之，│
│    │      │      │」附近  │      │號聯繫購毒│        │如編號八至十一所示│
│    │      │      │        │      │後，劉良德│        │之物，均沒收；扣案│
│    │      │      │        │      │於左揭時間│        │販毒所得新臺幣伍佰│
│    │      │      │        │      │、地點，以│        │元沒收。          │
│    │      │      │        │      │500 元販賣│        │                  │
│    │      │      │        │      │第一級毒品│        │                  │
│    │      │      │        │      │海洛因1 小│        │                  │
│    │      │      │        │      │包給李坤輝│        │                  │
│    │      │      │        │      │，並收取價│        │                  │
│    │      │      │        │      │款。      │        │                  │
├──┼───┼───┼────┼───┼─────┼────┼─────────┤
│ 9  │劉良德│99年11│高雄市楠│李坤輝│李坤輝以所│500元   │劉良德共同販賣第一│
│    │、林卿│月3 日│梓區後昌│      │使用之門號│        │級毒品，累犯，處有│
│    │筎    │20時23│路891 號│      │0000000000│        │期徒刑拾陸年陸月。│
│    │      │分許  │「愛的世│      │與劉良德所│        │扣案如附表四編號七│
│    │      │      │界童裝店│      │使用之門號│        │所示之物，沒收銷燬│
│    │      │      │」對面小│      │0000000000│        │之，如編號八至十一│
│    │      │      │巷內    │      │聯繫購毒後│        │所示之物，均沒收；│
│    │      │      │        │      │，劉良德再│        │如編號十二所示之販│
│    │      │      │        │      │以所使用之│        │毒所得新臺幣伍佰元│
│    │      │      │        │      │門號091666│        │與林卿筎連帶沒收。│
│    │      │      │        │      │2181與林卿│        │林卿筎共同販賣第一│
│    │      │      │        │      │茹所使用之│        │級毒品，累犯，處有│
│    │      │      │        │      │門號097624│        │期徒刑拾陸年肆月，│
│    │      │      │        │      │6137聯繫交│        │扣案如附表四編號七│
│    │      │      │        │      │貨，而由林│        │所示之物，沒收銷燬│
│    │      │      │        │      │卿筎負責於│        │之，編號八至十一所│
│    │      │      │        │      │左揭時間、│        │示之物，均沒收；如│
│    │      │      │        │      │地點，以50│        │編號十二所示之販毒│
│    │      │      │        │      │0 元販賣第│        │所得新臺幣伍佰元與│
│    │      │      │        │      │一級毒品海│        │劉良德連帶沒收。  │
│    │      │      │        │      │洛因1 小包│        │                  │
│    │      │      │        │      │給李坤輝，│        │                  │
│    │      │      │        │      │並收取價款│        │                  │
│    │      │      │        │      │。        │        │                  │
├──┼───┼───┼────┼───┼─────┼────┼─────────┤
│ 1 0│劉良德│99年10│高雄市楠│蔡岳│蔡岳以所│1000元  │劉良德販賣第一級毒│
│    │      │月21日│梓區右昌│      │使用之門號│        │品，累犯，處有期徒│
│    │      │11時12│劉良德之│      │00000000  │        │刑拾伍年陸月，扣案│
│    │      │分許  │某租屋處│      │99 與 劉良│        │如附表四編號七所示│
│    │      │      │1 樓面  │      │德所使用之│        │之物，沒收銷燬之，│
│    │      │      │        │      │門號091666│        │如編號八至十一所示│
│    │      │      │        │      │2181 聯 繫│        │之物，均沒收；扣案│
│    │      │      │        │      │購毒後，劉│        │販毒所得新臺幣壹仟│
│    │      │      │        │      │良德於左揭│        │元沒收（如全部或一│
│    │      │      │        │      │時間、地點│        │部不能沒收時，以其│
│    │      │      │        │      │，以1000元│        │財產抵償之。）    │
│    │      │      │        │      │販賣第一級│        │                  │
│    │      │      │        │      │毒品海洛因│        │                  │
│    │      │      │        │      │1 小包給蔡│        │                  │
│    │      │      │        │      │岳，並收│        │                  │
│    │      │      │        │      │取價款。  │        │                  │
├──┼───┼───┼────┼───┼─────┼────┼─────────┤
│小計│      │      │        │      │          │編號1 至│                  │
│    │      │      │        │      │          │10販毒所│                  │
│    │      │      │        │      │          │得共9500│                  │
│    │      │      │        │      │          │元      │                  │
└──┴───┴───┴────┴───┴─────┴────┴─────────┘
附表三（陳志強部分）
 ┌─┬───────┬───────┬─────┬──────────┬─────┐
 │編│轉讓時間      │轉讓地點      │轉讓之毒品│轉讓方法            │宣告刑    │
 │號│              │              │          │                    │          │
 ├─┼───────┼───────┼─────┼──────────┼─────┤
 │1 │99年11月9 日8 │高雄市楠梓區加│第一級毒品│陳志強基於轉讓第一級│陳志強犯轉│
 │  │時、9時許     │昌路771號15樓 │海洛因    │毒品海洛因之犯意，將│讓第一級毒│
 │  │              │              │          │海洛因1 包轉讓予林卿│品罪，累犯│
 │  │              │              │          │筎施用。            │，處有期徒│
 │  │              │              │          │                    │刑拾月，扣│
 │  │              │              │          │                    │案如附表四│
 │  │              │              │          │                    │編號十三所│
 │  │              │              │          │                    │示之物，沒│
 │  │              │              │          │                    │收銷燬之，│
 │  │              │              │          │                    │如編號十四│
 │  │              │              │          │                    │至十九所示│
 │  │              │              │          │                    │之物，均沒│
 │  │              │              │          │                    │收。      │
 ├─┼───────┼───────┼─────┼──────────┼─────┤
 │2 │99年11月9 日14│高雄市楠梓區加│第一級毒品│陳志強基於轉讓第一級│陳志強犯轉│
 │  │時許          │昌路771號15樓 │海洛因    │毒品海洛因之犯意，將│讓第一級毒│
 │  │              │              │          │海洛因1 包轉讓予林卿│品罪，累犯│
 │  │              │              │          │筎施用。            │，處有期徒│
 │  │              │              │          │                    │刑拾月，扣│
 │  │              │              │          │                    │案如附表四│
 │  │              │              │          │                    │編號十三所│
 │  │              │              │          │                    │示之物，沒│
 │  │              │              │          │                    │收銷燬之，│
 │  │              │              │          │                    │如編號十四│
 │  │              │              │          │                    │至十九所示│
 │  │              │              │          │                    │之物，均沒│
 │  │              │              │          │                    │收。      │
 └─┴───────┴───────┴─────┴──────────┴─────┘
附表四（扣案物）
  ┌──┬─────────────────────────┬────┐
  │編號│扣押物品                                          │所有人  │
  ├──┼─────────────────────────┼────┤
  │ 1  │一級毒品海洛因共三包（驗前實際秤得毛重共21.09 公克│蔡明杰  │
  │    │；驗餘淨重共19.37 公克，空包裝總重共1.55公克，純度│        │
  │    │44.84 ％，純質淨重共8.76公克）                    │        │
  ├──┼─────────────────────────┼────┤
  │ 2  │電子磅秤二台                                      │蔡明杰  │
  ├──┼─────────────────────────┼────┤
  │ 3  │AIO 牌手機（雙卡機）一台（門號1 ：0000000000，序號│蔡明杰  │
  │    │1：000000000000000：門號2 ：0000000000，序號2 ：13│        │
  │    │0000000000000 ）。                                │        │
  ├──┼─────────────────────────┼────┤
  │ 4  │OKWAP 牌手機一台( 序號：000000000000000 ，不含SIM │蔡明杰  │
  │    │卡)                                               │        │
  ├──┼─────────────────────────┼────┤
  │ 5  │空夾鏈袋(0號)一包。                               │蔡明杰  │
  ├──┼─────────────────────────┼────┤
  │ 6  │新臺幣3千元。                                     │蔡明杰  │
  ├──┼─────────────────────────┼────┤
  │ 7  │毒品海洛因共二包（驗前實際秤得毛重共1.36公克；驗餘│劉良德  │
  │    │淨重0.60公克，空包裝總重共0.74公克）              │        │
  ├──┼─────────────────────────┼────┤
  │ 8  │削尖吸管二支。                                    │劉良德  │
  ├──┼─────────────────────────┼────┤
  │ 9  │NOKIA 牌手機一台( 序號：000000000000000 ，不含SIM │劉良德  │
  │    │卡) 。                                            │        │
  ├──┼─────────────────────────┼────┤
  │ 10 │LG牌手機一支（門號：0000000000，序號：000000000000│劉良德  │
  │    │59700)                                            │        │
  ├──┼─────────────────────────┼────┤
  │ 11 │索尼易利信牌手機一台（門號：0000000000，序號：0122│劉良德  │
  │    │0000 000000)                                      │        │
  ├──┼─────────────────────────┼────┤
  │ 12 │新臺幣2600元。                                    │劉良德  │
  ├──┼─────────────────────────┼────┤
  │ 13 │碎塊狀海洛因共二包( 驗前實際秤得毛重1.69公克；驗餘│陳志強  │
  │    │淨重共1.19公克，空包裝總重共0.46公克，純度87.92 ％│        │
  │    │，純質淨重1.08公克)                               │        │
  ├──┼─────────────────────────┼────┤
  │ 14 │磅秤一個                                          │陳志強  │
  ├──┼─────────────────────────┼────┤
  │ 15 │殘有海洛因夾鏈袋十二只                            │陳志強  │
  ├──┼─────────────────────────┼────┤
  │ 16 │殘有海洛因分裝杓五支                              │陳志強  │
  ├──┼─────────────────────────┼────┤
  │ 17 │夾鏈袋一包                                        │陳志強  │
  ├──┼─────────────────────────┼────┤
  │ 18 │手機一具(序號：000000000000000)。                 │陳志強  │
  ├──┼─────────────────────────┼────┤
  │ 19 │SIM卡(手機門號)二枚                               │陳志強  │
  ├──┼─────────────────────────┼────┤
  │ 20 │新臺幣9千元（與本件販毒無關，不予沒收）           │蔡明杰  │
  ├──┼─────────────────────────┼────┤
  │ 21 │毒品安非他命一包（毛重0.50公克）                  │劉良德  │
  ├──┼─────────────────────────┼────┤
  │ 22 │毒品安非他命一包（毛重0.32公克）                  │劉良德  │
  ├──┼─────────────────────────┼────┤
  │ 23 │毒品安非他命一包（毛重0.27公克）。                │劉良德  │
  ├──┼─────────────────────────┼────┤
  │ 24 │安非他命吸食器一瓶。                              │劉良德  │
  ├──┼─────────────────────────┼────┤
  │ 25 │注射針筒一盒                                      │劉良德  │
  └──┴─────────────────────────┴────┘
  附表五（通聯譯文）
  ┌────────────────────────────────────┐
  │犯罪事實欄一(一)部分：                                                    │
  ├──┬─────┬─────┬────┬────────────┬───┤
  │編號│監察、調閱│非監察、調│通話時間│通話內容                │備註  │
  │    │通聯對象  │閱通聯對象│        │                        │      │
  ├──┼─────┼─────┼────┼────────────┼───┤
  │ 1  │蔡明杰    │陳家麟    │99年9 月│蔡：喂                  │警1 卷│
  │    │0000000000│0000000000│14日15時│陳：喂，阿兄，我第仔，小│第145 │
  │    │          │          │15分    │    弟真的難過，你可不可│頁    │
  │    │          │          │        │    以幫忙，            │      │
  │    │          │          │        │蔡: 這樣我無法做事，    │      │
  │    │          │          │        │陳：我短1的錢給你，你讓 │      │
  │    │          │          │        │    我差短一這樣，如果可│      │
  │    │          │          │        │    以我現在買車票下去  │      │
  │    │          │          │        │蔡：好，你要到在打給我，│      │
  │    │          │          │        │陳：好                  │      │
  │    │          │          ├────┼────────────┤      │
  │    │          │          │99年9 月│蔡：喂                  │      │
  │    │          │          │14日15時│陳：喂，阿兄，我在30分到│      │                     │        │                        │      │
  │    │          │          │56分    │    岡山車站，          │      │                     │        │                        │      │
  │    │          │          │        │蔡：你到車站們等我，    │      │                     │        │                        │      │
  │    │          │          │        │陳：車站哪裡，          │      │                     │        │                        │      │
  │    │          │          │        │蔡：門口就好，          │      │                     │        │                        │      │
  │    │          │          ├────┼────────────┤      │
  │    │          │          │99年9 月│蔡：喂                  │      │
  │    │          │          │14日16時│陳：阿兄，可以在橋頭嗎，│      │
  │    │          │          │10分    │蔡：哪裡，              │      │
  │    │          │          │        │陳：橋頭還是楠梓，      │      │
  │    │          │          │        │蔡：橋頭好了，          │      │
  │    │          │          │        │陳：橋頭，因為握現在開車│      │
  │    │          │          │        │    ，看要到橋頭還是哪裡│      │
  │    │          │          │        │    你跟我女朋友說，她比│      │
  │    │          │          │        │    教知道路，你等一下  │      │
  │    │          │          │        │蔡：橋頭車站，到橋頭車站│      │
  │    │          │          │        │陳：好橋頭火車站，      │      │
  │    │          │          │        │蔡：多久會到。          │      │
  │    │          │          ├────┼────────────┤      │
  │    │          │          │99年9 月│蔡：喂                  │      │
  │    │          │          │14日16時│陳：喂，大哥 (女)，我們 │      │                     │        │                        │      │
  │    │          │          │37分    │    快到了，是要到車站還│      │                     │        │                        │      │
  │    │          │          │        │    是道路邊，          │      │                     │        │                        │      │
  │    │          │          │        │蔡：代迪飯店知道嗎，    │      │                     │        │                        │      │
  │    │          │          │        │陳：代迪我知道，        │      │                     │        │                        │      │
  │    │          │          │        │蔡：我在代迪飯這邊，    │      │                     │        │                        │      │
  │    │          │          │        │陳：好。                │      │                     │        │                        │      │
  └──┴─────┴─────┴────┴────────────┴───┘
附表六（通聯譯文）
  ┌────────────────────────────────────┐
  │犯罪事實欄二(二)部分：                                                    │
  ├──┬─────┬─────┬────┬────────────┬───┤
  │編號│監察、調閱│非監察、調│通話時間│通話內容                │備註  │
  │    │通聯對象  │閱通聯對象│        │                        │      │
  ├──┼─────┼─────┼────┼────────────┼───┤
  │ 1  │劉良德    │曾正忠    │99年7 月│劉：喂                  │警1 卷│
  │    │0000000000│0000000000│27日17時│曾：我要呢              │第152 │
  │    │          │          │36分    │劉：你在哪裡            │頁    │
  │    │          │          │        │曾：在赤崁              │      │
  │    │          │          │        │劉：我門這邊都人，，我不│      │
  │    │          │          │        │    能走下去            │      │
  │    │          │          │        │曾：不然到哪裡          │      │
  │    │          │          │        │劉：你到廟那裡好了      │      │
  │    │          │          │        │曾：好                  │      │
  ├──┼─────┼─────┼────┼────────────┼───┤
  │ 2  │劉良德    │曾正忠    │99年10月│劉：喂，你到拱門下，長的│偵1 卷│
  │    │0000000000│0000000000│29日12時│    胖胖的，你問他看看是│第250 │
  │    │          │          │28分    │    不是開魚車的就好    │頁    │
  │    │          │          │        │曾：好，拿多少          │      │
  │    │          │          │        │劉：10分鐘              │      │
  │    │          │          ├────┼────────────┤      │
  │    │          │          │99年10月│曾：喂，你什麼時候拿    │      │
  │    │          │          │29日12時│劉：我那個時在拿就好    │      │
  │    │          │          │34分    │曾：好                  │      │
  ├──┼─────┼─────┼────┼────────────┼───┤
  │ 3  │劉良德    │黃子延    │99年9 月│劉：喂                  │偵1 卷│
  │    │0000000000│0000000000│24日12時│黃：有空嗎              │第242 │
  │    │          │          │7分     │劉：差不多10分鐘，我拿魚│頁    │
  │    │          │          │        │    給你煮A我現在沒辦法 │      │
  │    │          │          │        │    回去                │      │
  │    │          │          │        │黃：你在哪裡            │      │
  │    │          │          │        │劉：我在義大這裡，你如果│      │
  │    │          │          │        │    需要，你自己去我們廟│      │
  │    │          │          │        │    那裡拿好嗎          │      │
  │    │          │          │        │黃：我怕你們家的人看到會│      │
  │    │          │          │        │    怎樣嗎              │      │
  │    │          │          │        │劉：不會我要教你騎去廟裏│      │
  │    │          │          │        │黃：我不知道            │      │
  │    │          │          │        │劉：剛好是你，如果是別人│      │
  │    │          │          │        │    可能會知道          │      │
  │    │          │          │        │黃：我不知道            │      │
  │    │          │          │        │劉：沒關係我等一下打給你│      │
  │    │          │          │        │    ，我叫我朋友那個    │      │
  │    │          │          ├────┼────────────┤      │
  │    │          │          │99年9 月│劉：黃：我等一下打給你，│      │
  │    │          │          │24日12時│    你馬上過去          │      │
  │    │          │          │19分    │黃：你家嗎              │      │
  │    │          │          │        │劉：廟那裡，你順便拿給我│      │
  │    │          │          │        │    煮嗎好              │      │
  │    │          │          ├────┼────────────┤      │
  │    │          │          │99年9 月│黃：喂                  │      │
  │    │          │          │24日12時│劉：你現在騎過去        │      │
  │    │          │          │22分    │黃：好                  │      │
  │    │          │          ├────┼────────────┼───┤
  │    │          │          │99年9 月│劉：喂到了嗎            │偵1 卷│
  │    │          │          │24日12時│黃：在下面這裏          │第242 │
  │    │          │          │27分    │劉：你上去孩子公跟馬爺旁│頁反面│
  │    │          │          │        │    的中間磁磚內有一個，│      │
  │    │          │          │        │    翻起來，有嗎        │      │
  │    │          │          │        │黃：有                  │      │
  │    │          │          │        │劉：馮爺旁的垃圾桶      │      │
  │    │          │          │        │黃：馮爺旁哪有垃圾桶    │      │
  │    │          │          │        │劉：旁邊啊，在我們做的一│      │
  │    │          │          │        │    子後面，有一個圓圓的│      │
  │    │          │          │        │    我們小時後在吃的，  │      │
  │    │          │          │        │黃：沒有                │      │
  │    │          │          │        │劉：有啦天空色，        │      │
  │    │          │          │        │黃：有                  │      │
  │    │          │          │        │劉：等一下德富的兒子胖胖│      │
  │    │          │          │        │    的會來拿            │      │
  │    │          │          │        │黃：你不要叫他騎來這裡，│      │
  │    │          │          │        │劉：好我打給他          │      │
  ├──┼─────┼─────┼────┼────────────┼───┤
  │ 4  │劉良德    │黃子延    │99年10月│劉：喂，我要去了        │偵1 卷│
  │    │0000000000│0000000000│25日12時│黃：多久，我要去台中    │第242 │
  │    │          │          │25分    │劉：怎樣                │頁反面│
  │    │          │          │        │黃：20分                │      │
  │    │          │          │        │劉：好                  │      │
  ├──┼─────┼─────┼────┼────────────┼───┤
  │ 5  │劉良德    │黃子延    │99年10月│黃：你在哪              │偵1 卷│
  │    │0000000000│0000000000│28日12時│劉：鄉下                │第242 │
  │    │          │          │49分    │黃：我過去              │頁反面│
  │    │          │          │        │劉：巷子這裡            │      │
  │    │          │          │        │黃：10分                │      │
  ├──┼─────┼─────┼────┼────────────┼───┤
  │ 6  │劉良德    │黃子延    │99年10月│劉：喂                  │偵1 卷│
  │    │0000000000│0000000000│29日12時│黃：喂，你在哪          │第242 │
  │    │          │          │23分    │劉：你要怎樣，你說      │頁    │
  │    │          │          │        │黃：5分鐘               │      │
  │    │          │          │        │劉：我還要跑這一趟，拿10│      │
  │    │          │          │        │    分鐘                │      │
  │    │          │          │        │黃：好                  │      │
  │    │          │          │        │劉：你到我跟你說的廟那裡│      │
  │    │          │          │        │黃：哪裡                │      │
  │    │          │          │        │劉：我打給你            │      │
  │    │          │          ├────┼────────────┤      │
  │    │          │          │99年10月│劉：你在哪裡            │      │
  │    │          │          │29日12時│黃：鄉下                │      │
  │    │          │          │27分    │劉：你到江溪嘉隆宮那裡，│      │
  │    │          │          │        │    你要多久到，不然那個│      │
  │    │          │          │        │    人不認識你          │      │
  │    │          │          │        │黃：1-2分鐘             │      │
  │    │          │          │        │劉：好你到嘉隆宮拱門下等│      │
  │    │          │          │        │    他                  │      │
  ├──┼─────┼─────┼────┼────────────┼───┤
  │ 7  │劉良德    │劉宗益    │99年9 月│益：（劉宗益）喂        │偵1 卷│
  │    │0000000000│0000000000│24日12時│劉：（劉良德）喂你有空嗎│第249 │
  │    │          │          │9分     │     ，我一樣事情拜託你 │頁    │
  │    │          │          │        │    好嗎                │      │
  │    │          │          │        │益：好啊                │      │
  │    │          │          │        │劉：你騎到我們廟，我的魚│      │
  │    │          │          │        │    放在廟那邊，因為有人│      │
  │    │          │          │        │    要來拿，你幫我拿給他│      │
  │    │          │          │        │    一下                │      │
  │    │          │          │        │益：好                  │      │
  │    │          │          │        │劉：現在                │      │
  │    │          │          │        │益：差不多5分鐘         │      │
  │    │          │          │        │劉：好                  │      │
  │    │          │          ├────┼────────────┤      │
  │    │          │          │99年9 月│益：喂                  │      │
  │    │          │          │24日12時│劉：喂你在哪裡          │      │
  │    │          │          │28分    │益：廟這裡              │      │
  │    │          │          │        │劉：你有看一個人走過來嗎│      │
  │    │          │          │        │益：沒有                │      │
  │    │          │          │        │劉：不然你走去赤慈宮，他│      │
  │    │          │          │        │    等你很久，等不到    │      │
  │    │          │          │        │益：好                  │      │
  │    │          │          ├────┼────────────┤      │
  │    │          │          │99年9 月│益：喂                  │      │
  │    │          │          │24日12時│劉：他上去了，你拿給他，│      │
  │    │          │          │30分    │    他拿魚，你給他收起來│      │
  │    │          │          │        │    ，拿到我家，如果你要│      │
  │    │          │          │        │    吃，可以先拿起來    │      │
  │    │          │          │        │益：好，這是多少10分嗎  │      │
  │    │          │          │        │劉：對，胖胖那個        │      │
  ├──┼─────┼─────┼────┼────────────┼───┤
  │ 8  │劉良德    │林淑君    │99年10月│劉：喂                  │警1 卷│
  │    │0000000000│0000000000│21日23時│林：你有在鄉下嗎        │第156 │
  │    │          │          │        │劉：目前沒有，怎樣      │頁反面│
  │    │          │          │        │林：我要拿一支          │      │
  │    │          │          │        │劉：你自己要嘛          │      │
  │    │          │          │        │林：對                  │      │
  │    │          │          │        │劉：我等一下打給你      │      │
  ├──┼─────┼─────┼────┼────────────┼───┤
  │ 9  │劉良德    │蔡岳峰    │99年10月│劉：喂你誰              │警1 卷│
  │    │0000000000│0000000000│21日11時│蔡：我同沖              │第155 │
  │    │          │          │12分    │劉：幹嘛                │頁反面│
  │    │          │          │        │蔡：你在哪              │      │
  │    │          │          │        │劉：一樣                │      │
  │    │          │          │        │蔡：在鄉下嗎            │      │
  │    │          │          │        │劉：要作什麼            │      │
  │    │          │          │        │蔡：一樣，8/1加一個小朋 │      │
  │    │          │          │        │    友                  │      │
  │    │          │          │        │劉：好                  │      │
  ├──┼─────┼─────┼────┼────────────┼───┤
  │ 10 │劉良德    │李坤輝    │99年11月│劉：喂                  │偵1 卷│
  │    │0000000000│0000000000│2 日16時│李：你在哪，我啦        │第41頁│
  │    │          │          │4分     │劉：我陷在不在鄉下，我外│      │
  │    │          │          │        │    出，你要怎樣        │      │
  │    │          │          │        │李：你現在在赤崁還是計程│      │
  │    │          │          │        │    車店                │      │
  │    │          │          │        │劉：多沒有              │      │
  │    │          │          │        │李：你何時回來          │      │
  │    │          │          │        │劉：現在要回去          │      │
  │    │          │          │        │李：不然你回來打給我    │      │
  │    │          │          │        │劉：好，你告訴我要怎要我│      │
  │    │          │          │        │    好處裡              │      │
  │    │          │          │        │李：那個l啦             │      │
  │    │          │          │        │劉：好，                │      │
  │    │          │          │        │李：你多久              │      │
  │    │          │          │        │劉：我回來就打給你      │      │
  │    │          │          ├────┼────────────┤      │
  │    │          │          │99年11月│劉：喂                  │      │
  │    │          │          │2 日16時│李：回來沒              │      │
  │    │          │          │47分    │劉：要到了              │      │
  │    │          │          │        │李：我要從哪裡過去      │      │
  │    │          │          │        │劉：看怎樣              │      │
  │    │          │          │        │李：我現在從這裡騎過去  │      │
  │    │          │          │        │劉：看怎樣              │      │
  │    │          │          │        │李：我要在我大的        │      │
  │    │          │          │        │劉：星期一嗎            │      │
  │    │          │          │        │李：對啊                │      │
  │    │          │          │        │劉：怎樣                │      │
  │    │          │          │        │李：就那個              │      │
  │    │          │          │        │劉：l千1百台(l千1百元毒 │      │
  │    │          │          │        │    品)                 │      │
  │    │          │          │        │李：對                  │      │
  │    │          │          │        │劉：你到愛的世界        │      │
  │    │          │          │        │李：哪裡                │      │
  │    │          │          │        │劉：愛的世界，雨利的隔壁│      │
  │    │          │          │        │    愛的世界            │      │
  │    │          │          │        │李：在哪                │      │
  │    │          │          │        │劉：右昌愛的世界，我那天│      │
  │    │          │          │        │    跟你說的雨利，雨利自│      │
  │    │          │          │        │    助餐                │      │
  │    │          │          │        │李：右昌嗎              │      │
  │    │          │          │        │劉：對，過去一點有愛的世│      │
  │    │          │          │        │    界                  │      │
  │    │          │          │        │李：自助餐一直過去      │      │
  │    │          │          │        │劉：不然你到自助餐那裡  │      │
  │    │          │          │        │李：好                  │      │
  │    │          │          ├────┼────────────┤      │
  │    │          │          │99年11月│劉：喂                  │      │
  │    │          │          │2日17時 │李：你說愛的世界就下去一│      │
  │    │          │          │        │    點而已              │      │
  │    │          │          │        │劉：對                  │      │
  │    │          │          │        │李：我在這裡            │      │
  │    │          │          │        │劉：好                  │      │
  ├──┼─────┼─────┼────┼────────────┼───┤
  │ 11 │劉良德    │李坤輝    │99年11月│劉：喂                  │偵1 卷│
  │    │0000000000│0000000000│3 日20時│李：你在哪              │第198 │
  │    │          │          │23分    │劉：我快回去了，你誰    │頁    │
  │    │          │          │        │李：我51，要約在那裡    │      │
  │    │          │          │        │劉：愛的世界            │      │
  │    │          │          │        │李：不要在那裡，我還有話│      │
  │    │          │          │        │    當面要對你說        │      │
  │    │          │          ├────┼────────────┤      │
  │    │          │          │99年11月│劉：到愛的世界，我不在，│      │
  │    │          │          │3 日20時│    我請一個女的拿過去  │      │
  │    │          │          │33分    │李：我在轉角這裡51，不要│      │
  │    │          │          │        │    在那裡              │      │
  │    │          │          ├────┼────────────┤      │
  │    │          │          │99年11月│李：喂，他穿什麼顏色的我│      │
  │    │          │          │3 日20時│    不知道              │      │
  │    │          │          │38分    │    嗅，他穿什麼顏色的我│      │
  │    │          │          │        │    不知                │      │
  │    │          │          │        │劉：我問一下            │      │
  │    │          │          ├────┼────────────┤      │
  │    │          │          │99年11月│李：穿什麼顏色，        │      │
  │    │          │          │3 日20時│劉：他知道              │      │
  │    │          │          │40分    │李：我穿紅的她知道      │      │
  │    │          │          │        │                        │      │
  ├──┼─────┼─────┼────┼────────────┼───┤
  │ 12 │劉良德    │林卿筎    │99年11月│劉：喂，你在家嗎        │偵1 卷│
  │    │0000000000│0000000000│3 日20時│林：有                  │第198 │
  │    │          │          │31分    │劉：拿1個5分鐘給橋頭那個│頁    │
  │    │          │          │        │    老的                │      │
  │    │          │          │        │林：之前來那個嗎        │      │
  │    │          │          │        │劉：沒有，是眉毛有那個的│      │
  │    │          │          │        │    個                  │      │
  │    │          │          │        │林：我下去看看          │      │
  │    │          │          ├────┼────────────┤      │
  │    │          │          │99年11月│劉：喂他在十字路口那裡  │      │
  │    │          │          │3 日20時│林：好我知道            │      │
  │    │          │          │34分    │                        │      │
  │    │          │          ├────┼────────────┤      │
  │    │          │          │99年11月│林：到樓下了            │      │
  │    │          │          │3 日20時│                        │      │
  │    │          │          │39分    │                        │      │
  │    │          │          ├────┼────────────┤      │
  │    │          │          │99年11月│劉：喂他說穿紅的，      │      │
  │    │          │          │3 日20時│林：可能那一個，我知道，│      │
  │    │          │          │41分    │    好，                │      │
  │    │          │          │        │劉：我們快要到了。      │      │
  └──┴─────┴─────┴────┴────────────┴───┘